【裁判字號】    97,訴,1069
【裁判日期】    980122
【裁判案由】    違反毒品危害防制條例
【裁判全文】
臺灣新竹地方法院刑事判決              97年度訴字第1069號
    公  訴  人  臺灣新竹地方法院檢察署檢察官
    被      告  甲○○
上列被告因違反毒品危害防制條例案件，經檢察官提起公訴（97
年度毒偵字第1597號），本院依簡式審判程序判決如下：
    主  文
甲○○施用第一級毒品，處有期徒刑陸月，扣案之海洛因（淨重
零點壹零伍公克、驗餘淨重零點零玖玖柒公克）沒收銷燬；另扣
案之包裝袋壹個沒收。又施用第二級毒品，處有期徒刑肆月。應
執行有期徒刑玖月，扣案之海洛因（淨重零點壹零伍公克、驗餘
淨重零點零玖玖柒公克）沒收銷燬；另扣案之包裝袋壹個沒收。
    事  實
一、甲○○前於民國96年間，因施用毒品案件，經本院以96年度
    毒聲字第16號裁定送觀察、勒戒後，認有繼續施用毒品傾向
    ，再經本院以96年度毒聲字第73號裁定令入戒治處所施以強
    制戒治，嗣因停止戒治而出所、付保護管束，迄於97年3月1
    6日因保護管束期滿而視為執行完畢。
二、甲○○仍不知悔改，復於上開強制戒治執行完畢後5年內，
    基於施用第一級毒品海洛因之犯意，於97年8月16日中午12
    時許，在新竹縣湖口鄉○○路○段450號103室租屋處，以注
    射針筒將海洛因注射入體內之方式，施用海洛因1次。另基
    於施用第二級毒品安非他命之犯意，於97年8月14或15日某
    時，亦在上開租屋處，將安非他命置於玻璃球內加熱吸食煙
    霧之方式，施用安非他命1次。嗣為警於97年8月16日晚上8
    時50分許，在上開租屋處查獲，經其同意搜索後，扣得所有
    之海洛因1包（淨重0.105公克、驗餘淨重0.0997公克）。
三、案經新竹縣政府警察局竹北分局報請臺灣新竹地方法院檢察
    署檢察官偵查起訴。
    理  由
甲、程序部分：
    本件被告甲○○所犯施用毒品罪，係非死刑、無期徒刑、最
    輕本刑為3年以上有期徒刑之罪，被告於本院準備程序進行
    中，就被訴事實為有罪之陳述，經本院合議庭認合於刑事訴
    訟法第273條之1第1項之規定，裁定進行簡式審判程序，合
    先敘明。
乙、實體部分：
一、證據
（一）訊據被告甲○○對於事實二所載犯罪事實，於本院準備程
      序、審理中均自白認罪，而被告為警查獲所採集之尿液（
      代號：北97358），經送詮昕科技股份有限公司檢驗結果
      ，呈海洛因經人體代謝後之嗎啡陽性反應；安非他命、甲
      基安非他命陽性反應，此有真實姓名代號對照表、詮昕科
      技股份有限公司於97年8月29日出具之濫用藥物尿液檢驗
      報告附卷可稽（見毒偵字第1597號偵查卷第50、51頁）。
      又同日為警查獲白粉1包，經送交通部民用航空局航空醫
      務中心鑑驗結果，認係第一級毒品海洛因淨重0.105公克
      （驗餘淨重0.0997公克），此有該中心於97年9月26日出
      具之航藥鑑字第0975042號鑑定通知書在卷足憑（見本院
      卷）。是認被告上開自白內容應與事實相符，其施用第一
      級毒品海洛因、第二級毒品安非他命等犯行，均堪予認定
      。
（二）被告前於96年間，因施用毒品案件，經本院以96年度毒聲
      字第16號裁定送觀察、勒戒後，認有繼續施用毒品傾向，
      再經本院以96年度毒聲字第73號裁定令入戒治處所施以強
      制戒治，嗣因停止戒治而出所、付保護管束，迄於97年3
      月16日因保護管束期滿而視為執行完畢等情，有臺灣高等
      法院被告前案紀錄表、在監在押全國紀錄表在卷可按，被
      告於上開強制戒治執行完畢後5年內再犯本案施用第一級
      毒品、第二級毒品犯行，自應依法予以論科。
二、論罪科刑
（一）核被告所為，係犯毒品危害防制條例第10條第1項之施用
      第一級毒品罪、同條例第10條第2項之施用第二級毒品罪
      。其分別持有第一級毒品海洛因、第二級毒品安非他命之
      低度行為，各為其施用第一級毒品海洛因、第二級毒品安
      非他命之高度行為所吸收，皆不另論罪。
（二）被告所犯之施用第一級毒品罪、施用第二級毒品罪，犯意
      各別，行為互殊，且犯罪構成要件不同，應予分論併罰。
（三）爰審酌被告無視法令之禁止，前已因施用毒品案件，經裁
      定送觀察勒戒、強制戒治後，竟再度施用足以導致精神障
      礙及生命危險之成癮性毒品，顯無悔改之意，兼以施用毒
      品所生危害以自戕健康為主，及其犯後坦承犯行等一切情
      狀，分別量處如主文所示之刑，並定其應執行之刑。
三、沒收部分
（一）扣案之海洛因（淨重0.105公克、驗餘淨重0.0997公克）
      ，核屬毒品危害防制條例所定之第一級毒品，應依毒品危
      害防制條例第18條第1項前段之規定，不問屬於被告與否
      ，併予宣告沒收銷燬。
（二）另扣案之海洛因包裝袋1個，均為被告所有、供其為施用
      海洛因所用之物，業據被告於本院供承在卷，依刑法第38
      條第1項第2款之規定，併予宣告沒收。
四、據上論斷，應依刑事訴訟法第273條之1第1項、第299條第1
    項前段，毒品危害防制條例第10條第1項、第2項、第18條第
    1項前段，刑法第11條、第51條第5款、第38條第1項第2款，
    判決如主文。
本案經檢察官洪裕翔到庭執行職務。
中    華    民    國    98    年    1     月    22    日
                  刑事第四庭法    官   黃美文
以上正本證明與原本無異。
如不服本判決應於收受本判決後10日內向本院提出上訴書狀，其
未敘述上訴理由者，並得於提起上訴後10日內向本院補提理由書
狀 (均須按他造當事人之人數附繕本)「切勿逕送上級法院」。
中    華    民    國    98    年    1     月    23    日
                            書  記 官   劉亭筠
附錄本案論罪科刑法條全文：
毒品危害防制條例第10條
施用第一級毒品者，處6月以上 5 年以下有期徒刑。
施用第二級毒品者，處3年以下有期徒刑。


司法院資訊處製作；財團法人民間司法改革基金會備份。
